【裁判字號】    87,苗簡,542
【裁判日期】    890525
【裁判案由】    侵權行為損害賠償
【裁判全文】
臺灣苗栗地方法院民事簡易判決  八十七年度苗簡字第五四二號
    原      告  丁○○
    被      告  丙○○
                甲○○
                乙○○
右當事人間請求侵權行為損害賠償事件，本院判決如左：
    主    文
被告應連帶給付原告新台幣伍萬玖仟元，及被告丙○○自民國八十七年六月二十日起
，被告甲○○、乙○○自民國八十七年六月十九日起，均至清償日止，按年息百分之
五計算之利息。
原告其餘之訴駁回。
訴訟費用由被告連帶負擔三分之一，餘由原告負擔。
    事    實
甲、原告方面：
一、聲明：被告應連帶給付原告新台幣（下同）十九萬二千元，及自起訴狀繕本送達
    被告之翌日即被告丙○○自民國八十七年六月二十日起，被告甲○○、乙○○自
    民國八十七年六月十九日起，均至清償日止，按年息百分之五計算之利息。
二、陳述：
（一）被告甲○○、乙○○於八十五年六月十三日共同僱用被告丙○○，駕駛大型動
      力機械吊車，沿苗栗縣苗栗市○○○○道路由南向北方向行駛，途經苗栗縣苗
      栗市○○街○○路口時，因未注意減速慢行，以致煞車不靈，撞及原告所駕駛
      之車牌號碼ＪＯ－四八○五號自小客車（下稱系爭車輛），除造成原告之妻黃
      淑珍當場死亡及原告身受重傷外，原告所有上開系爭車輛及當時放置車上之照
      相機一台（下稱系爭相機）均遭全部毀損而無法修復。
（二）被告丙○○過失致人於死部分，業經臺彎高等法院判處有期徒刑八月確定，被
      告甲○○、乙○○亦同因業務過失致人於死經臺灣高等法院判處有期徒刑八月
      ，足證被告等不論於共同過失之共同侵權行為損害賠償，或僱傭關係之連帶賠
      償責任，均甚為明確。而原告所有系爭車輛毀損之損失為十八萬四千元，另原
      告所有系爭相機遭毀損所受損失為八千元，爰依民法第一百八十四條、第一百
      八十五條、第一百八十八條、第一百九十六條之規定，訴請被告等人連帶賠償
      原告十九萬二千元。
三、證據：提出汽車新領牌照登記書、臺灣省公路局新竹區監理所新竹市監理站八十
    七年六月二十五日八七竹新字第八七０二六五０號函、免用發票收據、臺灣新竹
    地方法院八十五年度交訴字第二二八號刑事判決、臺灣高等法院八十六年度交上
    易字第九一號刑事判決、臺灣新竹地方法院八十六年度重訴字第三二號民事判決
    、臺灣高等法院八十八年度交上更（一）字第一一號刑事判決影本各一份，及照
    片五幀、風城攝影社證明書一紙為證。
乙、被告方面：
（一）被告丙○○部分：
      被告丙○○未於最後言詞辯論期日到場，惟據其以前到場所為之聲明及陳述略
      以：願賠償原告，但金額太高，無法給付等語。
（二）被告甲○○部分：
      被告甲○○未於最後言詞辯論期日到場，惟據其以前到場所為之聲明及陳述略
      以：
      (1)聲明：原告之訴駁回。
      (2)陳述：伊不是司機，也不是雇主，僅是保養廠老闆，係車主乙○○叫伊幫忙
        介紹司機等語。
（三）被告乙○○部分：
      被告乙○○未於言詞辯論期日到場，亦未提出書狀作何聲明或陳述。
丙、本院依職權函交通部公路局新竹區監理所新竹監理站查車號ＪＯ─四八０五號車
    輛之車籍資料、汽車新領牌照登記書等相關資料，及依職權查閱一九九０年五月
    汽車購買指南有關系爭車輛之新車購入價格。
    理    由
一、本件被告等經合法通知，未於言詞辯論期日到場，核無民事訴訟法第三百八十六
    條所列各款情形，爰依原告之聲請，由其一造辯論而為判決。
二、原告主張被告丙○○於八十五年六月十三日駕駛大型動力機械吊車，途經苗栗縣
    苗栗市○○街○○路口時，因未注意減速慢行，以致煞車不靈，撞及原告所駕駛
    之系爭車輛，致原告所有系爭車輛及系爭相機均遭毀損而無法修復，共計損失十
    九萬二千元。被告甲○○、乙○○為被告丙○○之僱用人，且於本件車禍之發生
    均有過失，爰依民法第一百八十四條、第一百八十五條、第一百八十八條、第一
    百九十六條之規定，訴請被告等人連帶賠償原告十九萬二千元。被告丙○○對原
    告之主張不爭執，惟以金額過高，無法給付等語置辯。被告甲○○則以其非被告
    丙○○之僱用人，僅係幫被告乙○○找司機等語置辯。被告乙○○未於言詞辯論
    期日到場，亦未提出書狀作何聲明或陳述。
三、原告主張被告丙○○於八十五年六月十三日駕駛大型動力機械吊車，途經苗栗縣
    苗栗市○○街○○路口時，因未注意減速慢行，以致煞車不靈，撞及原告所駕駛
    之系爭車輛，致原告所有系爭車輛及系爭相機均遭全部毀損而無法修復，被告甲○○、乙○○就此車禍事故之發生亦均有過失，刑事部分被告丙○○因過失致人
    於死罪，業經臺彎高等法院判處有期徒刑八月確定，被告甲○○、乙○○亦同因
    業務過失致人於死罪經臺灣高等法院判處有期徒刑八月之事實，業據其提出臺灣
    新竹地方法院八十五年度交訴字第二二八號刑事判決、臺灣高等法院八十六年度
    交上易字第九一號刑事判決、臺灣高等法院八十八年度交上更（一）字第一一號
    刑事判決、汽車新領牌照登記書、照片五幀、臺灣省公路局新竹區監理所新竹市
    監理站八十七年六月二十五日八七竹新字第八七０二六五０號函、風城攝影社證
    明書等為證，被告等對此復不爭執，堪信原告此部分之主張為真實。按因故意或
    過失，不法侵害他人之權利者，負損害賠償責任；數人共同不法侵害他人之權利
    者，連帶負損害賠償責任，民法第一百八十四條第一項前段、第一百八十五條第
    一項分別定有明文。本件車禍事故之發生既係因被告三人之過失行為所致，而渠
    等之過失與原告所有系爭車輛及相機之毀損間復具相當因果關係，則原告訴請被
    告三人連帶負損害賠償責任，即無不合。
四、茲就原告請求之金額審酌如下：
（一）車輛毀損部分：查系爭車輛係於七十九年五月二十五日領照使用，該車之新車
      購入時之價格為五十一萬元，兩造對此亦不爭執，並有汽車新領牌照登記書及
      一九九０年五月汽車購買指南影本在卷可查，則該車至受損時即八十五年六月
      十三日止已經使用六年又十九日，參照最高法院七十七年第九次民事庭決議意
      旨，應扣除折舊費用以認定該車輛因毀損所減少之價額。而據行政院發布之固
      定資產耐用年數表之規定，其他業用客車之耐用年限為五年，耐用年數五年之
      物，採用定率遞減法計算折舊者，其每年折舊率分別為千分之三百六十九；採
      用定率遞減法計算折舊者，其最後一年之折舊額，加歷年累計折舊額，其總和
      不得超過該資產成本十分之九，故逾耐用年數之系爭車輛，仍有相當於新品資
      產成本百分之十即五萬一千元之殘值。原告所有之系爭車輛於車禍後已無法修
      復而經報廢，有原告提出之照片二張及臺灣省公路局新竹區監理所新竹市監理
      站八十七年六月二十五日八七竹新字第八七０二六五０號函可證，是本件系爭
      車輛之損害額應為五萬一千元。
（二）相機毀損部分：原告主張系爭相機毀損之損失為八千元，業據提出風城攝影社
      出具之證明書一紙為證，被告等對此亦不爭執，本院審酌原告於八十五年三月
      二十日以八千五百元購入該相機（有免用發票收據一紙附卷），迄本件車禍事
      故發生毀損時止，使用未滿三個月，是原告此部分之主張尚屬合理，應予准許
      。
五、綜上所述，原告依侵權行為之法律關係訴請被告連帶賠償五萬九千元，及自起訴
    狀繕本送達翌日即被告丙○○自八十七年六月二十日起，被告甲○○、乙○○自
    八十七年六月十九日起，均至清償日止，按年息百分之五計算之利息部分為有理
    由，應予准許，超過部分則難謂有據，應予駁回。
六、本件事證已臻明確，兩造其餘主張陳述及舉證，與判決結果不生影響，爰不另一
    一論述，附此敘明。
七、據上論結，本件原告之訴為一部有理由，一部無理由，依民事訴訟法第四百三十
    六條第二項、第三百八十五條第一項前段、第七十九條但書、第八十五條第二項
    ，判決如主文。
中      華      民      國    八十九    年      五      月    二十五    日
                                  臺灣苗栗地方法院苗栗簡易庭
~B法      官  王萬金
右為正本係照原本作成。
如對本判決上訴，須於判決送達後廿日內向本院提出上訴狀。
~B法院書記官  姚錫鈞
中      華      民      國    八十九    年      五      月    二十五    日


司法院資訊處製作；財團法人民間司法改革基金會備份。
